臺灣桃園地方法院刑事判決　　　　　　　　　　　　　九十一年度易字第六八號
　　公　訴　人　臺灣桃園地方法院檢察署檢察官
　　被　　　告　甲○○
右列被告因違反電子遊戲場業管理條例案件，經檢察官聲請簡易判決處刑（八十九年
度偵字第一七二九五號），本院認不宜依簡易程序處理，改依通常程序審理，判決如
左：
    主  文
甲○○未依電子遊戲場業管理條例規定辦理營利事業登記，不得經營電子遊戲場業之
規定，處拘役伍拾日，如易科罰金，以參佰元折算壹日。
扣案如附表所示之物均沒收。
    事  實
一、甲○○自民國八十六年六、七月間，受讓劉政志所經營位於桃園縣平鎮市○○路
    ○○段二五六號一樓之「優兔遊樂場」，並向桃園縣政府關申請變更商號名稱與
    負責人為「寶鑽遊藝場」、「甲○○」，經桃園縣政府於八十六年七月二十一日
    准予變更登記，並沿用「優兔遊樂場」原來之營利事業統一編號（桃商登字第○
    ○一一四○三一號）於八十六年八月一日開始營業，然因劉政志前於八十六年五
    月四日凌晨二時五十分許為警方查獲經營賭博性電玩，經本院於八十六年八月一
    日判決有罪確定，「優兔遊藝場」復經本院中壢簡易庭於八十七年二月二十五日
    裁定因違反社會秩序維護法勒令歇業，桃園縣政府乃依據商業登記法第二十九條
    第一項第二款於八十七年十二月十六日規定撤銷「寶鑽遊藝場」之上開營利事業
    登記證，係屬無照營業。而甲○○仍繼續營業，先後於八十九年四月二十四日、
    同年十月四日下午二十三時三十五分許許二度遭查獲在上址擺設電子遊戲機台營
    利，供不特定之人在內玩樂，八十九年十月四日並扣得甲○○所有供營業用之電
    動機具七小福五十台、大型跑馬台一台。
二、案經桃園縣警察局平鎮分局報請臺灣桃園地方法院檢察官偵查後聲請簡易判決處
    刑，經本院改依通常程序審理。
    理  由
一、訊之被告甲○○固坦承營利事業登記證於八十七年十二月十六日經桃園縣政府撤
    銷後，繼續營業，先後於八十九年四月二十四日、同年十月四日二次為警查獲等
    情不諱，惟辯稱：違法經營賭博電玩者為劉政志之「優兔遊藝場」，伊受讓後已
    經於八十七年七月二十一日向桃園縣政府申請變更登記商號與負責人為「寶鑽遊
    藝場、甲○○」，伊絕無無照營業之犯罪故意云云。惟查：
    (一)案外人劉政志前於八十六年五月四日凌晨二時五十分許在上址為桃園縣警察局
      平鎮分局查獲經營賭博性電玩後，「優兔遊藝場」即向桃園縣政府提出變更商
      號、負責人為「寶鑽遊藝場」、「甲○○」，經桃園縣政府於八十六年七月二
      十一日准予變更登記在案，嗣因劉政志因賭博罪經本院於八十六年八月一日判
      決有罪確定，「優兔遊藝場」復經本院中壢簡易庭於八十七年二月二十五日裁
      定因違反社會秩序維護法勒令歇業，桃園縣政府乃依據商業登記法第二十九條
      第一項第二款於八十七年十二月十六日規定撤銷「寶鑽遊藝場」之上開營利事
      業登記證，被告乃提起訴願，經台灣省政府於八十八年六月二日以八八府訴二
      字第一五三五○四號訴院決定撤銷桃園縣政府之處分，經桃園縣政府依訴願決
      定意旨重行審核，於八十八年九月二十八日再以八八府建商字第二○八一一九
      號函仍為撤銷被告營利事業登記證之處分，經被告提起再訴願遭駁回，被告再
      向台北高等行院法院提起行政訴訟，經台北高等行政法院於九十年十二月十三
      日以八十九年度訴字第四○八三號判決駁回被告甲○○之訴，被告甲○○對於
      前開台北高等行政法院之判決並未再提起上訴等情，業經被告於警訊中供明，
      並有桃園縣政府桃商登字第○一一四○三一號營利事業登記證、桃園縣政府八
      十七年十二月十六日八七府建商字第二三六○九三號函、台北高等行政法院八
      十九年度訴字第四○八三號判決書在卷可稽，被告於八十九年十月四日經查獲
      仍在上址擺設機台供人玩樂之事實，復有違反社會秩序維護法案件現場紀錄表
      、照片二紙在卷可憑，則被告經營之寶鑽遊藝場之營利事業登記證經桃園縣政
      府撤銷之後，被告仍然繼續營業之事實，堪以認定。
    (二)訴願法第九十三條第一項規定，原行政處分之執行，除法律另有規定外，不因
      提起訴願而停止；原處分或決定之執行，除法律另有規定外，不因提起行政訴
      訟而停止，行政訴訟法第一百十六條第一項亦有明文，故一旦主管機關作成行
      政處分後，除法律另有排除執行力之規定者外，即具有執行力，本件被告之營
      利事業登記證已經桃園縣政府撤銷登記，被告是否提起訴願、再訴願、行政訴
      訟等行政救濟程序，均無礙該撤銷營利事業登記證之行政處分之執行，被告本
      不得再行營業，此為法律規定之當然效果，被告明知其營利事業登記登記證已
      經桃園縣政府撤銷卻仍繼續營業，本合於無照營業之要件，其空言否認無犯罪
      故意云云，即不足採，從而本件事證明確，被告犯行，堪以認定。
二、核被告甲○○所為，係違反電子遊戲場業管理條例第十五條之規定而犯同法第二
    十二條之罪。被告於八十九年十月四為被查獲後，刑法第四十一條將原「犯最重
    本刑為三年以下有期徒刑以下之刑之罪，而受六月以下有期徒刑或拘役之宣告，
    因身體、教育、職業或家庭之關係，執行顯有因難者，得以一元以上三元以下折
    算一日，易科罰金」之規定，於九十年一月四日修正為刑法第四十一條第一項前
    段，修正後之新規定為「犯最重本刑為五年以下有期徒刑以下之刑之罪，而受六
    月以下有期徒刑或拘役之宣告，因身體、教育、職業、家庭之關係或其他正當事
    由，執行顯有因難者，得以一元以上三元以下折算一日，易科罰金」，上開修正
    後之新規定已於九十年一月十日經總統公布，而於同年一月十二日生效施行，是
    被告行為後法律已有變更，經比較新舊法之結果，並無有利與不利之問題，應依
    刑法第二條第一項前段之規定，適用裁判時即修正後之刑法第四十一條第一項前
    段之規定，併予敘明。爰審酌被告並無前科，素行良好，此有台灣高等法院被告
    全國前案紀錄表在卷可稽，犯罪之情節、所得之利益以及被告犯罪後已經坦承犯
    行態度尚好等一切情狀，量處如主文所示之刑，併諭知易科罰金之折算標準。
三、扣案如附表所示之物，為被告所有供犯罪所用之物，應依刑法第三十八條第一項
第二款規定宣告沒收。
據上論斷，應依刑事訴訟法第二百九十九條第一項前段，電子遊戲場業管理條例第二
十二條，刑法第二條第一項前段、第十一條前段、第三十八條第一項第二款，修正後
刑法第四十一條第一項前段，罰金罰鍰提高標準條例第二條，判決如主文。
本案經檢察官張春暉到庭執行職務。
中      華      民      國      九十一    年      八      月    十二    日
                                臺灣桃園地方法院刑事第五庭
                                    法  官    林  孟  宜
右正本證明與原本無異。
如不服本判決，應於判決送達後十日內向本院提出上訴狀( 應附繕本 )，上訴於
臺灣高等法院。
                                    書記官    王  陳  龍
中      華      民      國      九十一    年      八      月    十二    日
附表：
編號  名稱              數量
一、  電動機具七小福    五十台
二、  大型跑馬台        一台
論罪科刑法條之依據：
電子遊戲場業管理條例第二十二條
違反第十五條規定者，處行為人一年以下有期徒刑、拘役或科或併科新台幣五十萬元
以上二百五十萬元以下罰金。
